【裁判字號】    97,救,4
【裁判日期】    970326
【裁判案由】    訴訟救助
【裁判全文】
高雄高等行政法院裁定
                                     97年度救字第00004號
聲  請  人  甲○○
上列聲請人與財政部臺灣省南區國稅局間綜合所得稅事件，聲請
訴訟救助，本院裁定如下：
    主  文
聲請駁回。
聲請程序費用由聲請人負擔。
    理  由
一、按「當事人無資力支出訴訟費用者，行政法院應依聲請，以
    裁定准予訴訟救助。但顯無勝訴之望者，不在此限。」行政
    訴訟法第101條定有明文。按此項救助之事由，依同法第102
    條第2項及第3項規定，應提出能即時調查之證據以釋明之，
    或由受訴行政法院管轄區域內有資力之人提出保證書代之，
    先此說明。
二、本件聲請人與財政部臺灣省南區國稅局（下稱南區國稅局）
    間綜合所得稅事件，業經本院96年度簡字第241號判決「原
    告之訴駁回」在案，聲請人不服提起上訴，並聲請訴訟救助
    ，主張略以：
(一)、聲請人民國94年度年收入原為新台幣（下同）1,676,283元
    ，至95年度驟減至313,519元，而96年度再減少軍人退伍金
    優惠利息存款利息所得159,660元，該筆所得原係來自臺灣
    銀行永康分行軍人退伍金優惠利息存款，惟因逐年質押存單
    借貸僅剩195,603元，其中142,248元已遭債權銀行聲請移轉
    支付，帳戶中原尚有53,355元，於96年10月9日於轉移支付
    後，其中49,610元遭臺灣銀行永康分行逕自非法撥出，轉至
    臺灣銀行府城分行抵償債務，剩3,000餘元繳交積欠電費。
    聲請人94年度之收入1,676,283元已全數用於償還銀行貸款
    ，甚至尚欠無擔保信用貸款逾4,000,000元。
(二)、至於聲請人所有之汽車乙輛，使用長達15年，已屆報廢程度
    ，並為聲請人生活、工作所必要，無殘餘價值。
(三)、聲請人所有之房屋亦遭債權銀行聲請假扣押，有臺灣臺南地
    方法院南院慧字95執全實字第2943、3844、3246號執行通知
    為證。
(四)、聲請人95年度另筆170,000元之股利收入，均已用於清償債
    務及生活支出，且系爭股票為融資性質，且已售出清償債務
    目前已無任何股票。
(五)、聲請人長期失業近6年，於96年9月29日始開始就業僅2個多
    月，薪資繳納京城商業銀行房屋貸款本息尚不足，另有生活
    必須之支付未繳納，截至96年12月1日積欠臺灣自來水股份
    有限公司4,451元、95年度房屋稅款5,843元、台南仁愛之家
    土地租金27,113元、京城銀行房屋貸款本息23,338元等情，
    並提出水電費積欠帳單、京城商業銀行房屋貸款本息欠繳催
    收通知單、仁愛之家土地租金欠繳通知單、房屋稅稅款繳納
    通知單、臺灣臺南地方法院民事判決、調解筆錄、支付命令
    、假扣押裁定、執行通知書、執行命令、同法院臺南簡易庭
    民事判決、臺灣銀行永康分行函、國防部函、94、95年度綜
    合所得稅結算申報所得資料參考清單及銀行存摺影本等文件
    為證。
三、經查，聲請人所提出上開文件之內容，僅能釋明聲請人從94
    年到96年間之所得有減少，且於該段期間並有積欠水費、房
    屋稅、土地租金等債務，另因積欠銀行借款致其所有之房屋
    、銀行存款及股票分別遭法院查封、扣押及禁止移轉或為其
    他處分之執行命令等情事，然由上開文件亦可證明聲請人於
    94年間經濟情況惡化前，其年收入高達167萬餘元，擁有不
    動產，出入有汽車代步，又領有退伍軍人優惠利息之存款，
    故聲請人之上開證據顯然不足以釋明其無資力支出本件上訴
    費3,000元之主張為真實。此外，聲請人亦未提出其他能即
    時調查之證據或提出保證書以代之，其聲請於法即有未合，
    不應准許，應予駁回。
四、依行政訴訟法第104條、民事訴訟法第95條、第78條，裁定
    如主文。
中    華    民    國    97    年     3    月   26     日
            高雄高等行政法院第二庭
                        審判長法官  江  幸  垠
                              法官  簡  慧  娟
                              法官  戴  見  草
以上正本係照原本作成。
如不服本裁定，應於裁定送達後10日內以書狀敘明理由，經本院
向最高行政法院提出抗告（須按對造人數附具繕本）。
中    華    民    國    97    年     3    月   26     日
                            書記官  李  昱


司法院資訊處製作；財團法人民間司法改革基金會備份。
